---
params:
  title: tom tittel
  author: ukjent forfatter
  hospitalName: ukjent sykehus
  tableFormat: html
  reshId: 999999
  registryName: norspis
  userFullName: Tore Tester
  userRole: ukjent rolle
title: Norsk kvalitetsregister for behandling av spiseforstyrrelser (NorSpis): eksempelrapport
abstract: Dette er en eksempelrapport for NorSpis som er basert på reelle data men som antagelig ikke er nyttig for noe. Formålet er å gi praktiske eksempler på hvordan slike rapporter kan etableres
date: '`r format(Sys.time(), "%d. %B, %Y")`'
registryName: '`r params$registryName`'
reglogo: '`r system.file("logoNorspis.png", package = "norspis")`'
regtext: '`r readLines(system.file("registryShortDescription.txt", package = "norspis"))`'
userFullName: '`r params$userFullName`'
output:
  fig_caption: yes
---




```{r knitrOptions, include=FALSE}
options(knitr.table.format = params$tableFormat)
knitr::opts_chunk$set(warnings = FALSE, echo = FALSE)
options(stringsAsFactors = FALSE)
Sys.setlocale("LC_TIME", "nb_NO.UTF-8")
```




```{r SKDEcol, include=FALSE}
colPrimary <- c("#000059", "#084594", "#2171b5", "#4292c6", "#6baed6",
                "#c6dbef")
colNeutral <- c("#4D4D4D", "#737373", "#A6A6A6", "#DADADA")
colKontrast <- "#FF7260"
```

```{r getData}
df <- norspis::queryForlopsOversikt(registryName = params$registryName,
                                    reshId = params$reshId)
```


# Formål
Formålet med denne rapporten er å gi praktiske eksempler på hvordan sammensatte
rapporter kan lages. Selv om datagrunnlaget godt kan være "ekte", så er
nødvendigvis ikke resultatene som framkommer her anvendbare på annet vis en som
metodisk illustrasjon.

Rapporten viser blant annet hvordan resultater kan flettes inn i teksten og
hvordan tabeller og figurer kan lages basert på på et datasett som endrer seg
over tid. Rapporten viser også hvordan kryssreferanser til figurer og tabeller
benyttes.

[Malen for rapporten](https://github.com/Rapporteket/norspis/blob/main/inst/eksSamlerapport.Rmd)
er skrevet i [R-Markdown](https://rmarkdown.rstudio.com/) som er svært enkel i
bruk men som har enkelte begrensninger. Med en slik tilnærming kan det enkelt
fra samme mal produsere rapporter i både html (for nettlesere) og pdf-format
(for tilsending og/eller utskrift).

# Datagrunnlag
Denne rapporten er generert via Rapporteket for NorSpis av brukeren
__`r params$author`__ logget på med  __`r params$userRole`__-rolle ved
__`r params$hospitalName`__. Rapporten er laget den
`r format(Sys.time(), '%d. %B %Y')` og er enten manuelt nedlastet eller
automatisk tilsent av abonnementstjenesten til Rapporteket.

Alle opptellinger og statistikker er gjort per forløp. Det vil si at eventuelle
pasienter med mer enn ett forløp teller flere ganger.


# Totalt antall forløp fordelt på år
I datagrunnlaget ligger det registreringer fra og med
`r format(min(df$HovedDato, na.rm = TRUE), "%d. %B %Y")` til og med
`r format(max(df$HovedDato, na.rm = TRUE), "%d. %B %Y")` og består av totalt
`r dim(df)[1]` forløp for i alt
`r dplyr::distinct(df, PasientID) %>% dplyr::count()` pasienter.

Antall forløp over år er gitt i Figur \@ref(fig:forlopPerAarFig) og i Tabell \@ref(tab:forlopPerAarTab).

```{r processForlopPerYear}
fYear <- df %>%
  dplyr::mutate(Aar = lubridate::year(.data$HovedDato)) %>%
  dplyr::group_by(Aar) %>%
  dplyr::summarise(Forlop = dplyr::n()) %>%
  dplyr::select(Aar, Forlop)
```

```{r forlopPerAarTab}
cap <- paste("Totalt antall forløp per år.")
rapbase::mst(fYear,
             type = params$tableFormat,
             cap = cap,
             digs = 0,
             align = "cr",
             fs = 9, lsd = FALSE)
```

```{r forlopPerAarFig, fig.cap = paste("Totalt antall forløp per år. Registreringer uten dato er tatt ut av datasettet."), fig.pos = "H", fig.align = "center", out.width = "100%" }
fYear <- fYear %>% 
  dplyr::filter(!is.na(.data$Aar))

ggplot2::ggplot(data = fYear, ggplot2::aes(x=Aar, y = Forlop)) +
  ggplot2::geom_bar(stat="identity")
```

# Type 1 forløp de siste 12 måneder
Fordeling av ulike typer 1 forløp de siste 12 måneder er vist i Figur \@ref(fig:forlopPerMaanedFig).
``` {r processDistribution}
fMon <- df %>% 
  dplyr::filter(!is.na(.data$HovedDato)) %>%
  dplyr::filter(.data$HovedDato > (Sys.Date() - lubridate::years(1))) %>% 
  dplyr::mutate(Aar = lubridate::year(.data$HovedDato)) %>%
  dplyr::mutate(AarMaaned = format(.data$HovedDato, "%y-%m")) %>%
  dplyr::count(AarMaaned, ForlopsType1, .drop = FALSE)
```

```{r forlopPerMaanedFig, fig.cap = paste("Fordeling type 1 forløp per måned. Registreringer uten dato er tatt ut av datasettet."), fig.pos = "H", fig.align = "center", out.width = "100%" }

ggplot2::ggplot(data = fMon, ggplot2::aes(y = n, x = AarMaaned, fill = ForlopsType1)) +
  ggplot2::geom_bar(stat = "identity", position = "stack") +
  ggplot2::labs(fill = "Forløpstype") +
  ggplot2::scale_y_continuous(name = "Antall forløp", ) +
  ggplot2::theme(panel.grid.major.x = ggplot2::element_blank()) +
  ggplot2::xlab("Måned") +
  ggplot2::theme(text = ggplot2::element_text(size = 10))
```
